臺灣臺北地方法院刑事判決　　　　　　　　　　　　　九十三年度訴緝字第五五號
　　公　訴　人　臺灣臺北地方法院檢察署檢察官
　　被　　　告　丁○○
　　指定辯護人　公設辯護人 唐禎琪
右列被告因重傷害等案件，經檢察官提起公訴（九十二年度偵字第六００九號、九十
一年度調偵字第六三八號），甲○判決如左：
    主  文
丁○○以賭博為常業，處有期徒刑肆月，扣案電動賭博機具「七七七賓果聯線彈珠台
」伍台（含ＩＣ板伍片）、「大舞台」壹台（含ＩＣ板壹片）、「小瑪琍」壹台（含
ＩＣ板壹片），機具內代幣壹仟柒佰柒拾伍個、監視器壹個、螢幕壹個均沒收。又共
同傷害人之身體，處有期徒刑捌月，扣案已斷裂撞球桿伍支均沒收。應執行有期徒刑
拾月，扣案電動賭博機具「七七七賓果聯線彈珠台」伍台（含ＩＣ板伍片）、「大舞
台」壹台（含ＩＣ板壹片）、「小瑪琍」壹台（含ＩＣ板壹片），機具內代幣壹仟柒
佰柒拾伍個、監視器壹個、螢幕壹個、已斷裂撞球桿伍支均沒收。
    事  實
一、丁○○明知未經申請主管機關登記許可，並辦理營利事業登記，不得經營電子遊
    戲場業，竟自民國（下同）九十年八月間，在其經營之新店巿民權路五十八號五
    樓統帥撞球場公眾得出入之埸所之暗室內，擺設電子遊戲機「七七七賓果聯線彈
    珠台」、「大舞台」、「小瑪莉」等賭博性之電動玩具近十台，與乙○○、林駿
    紘（原名丙○○）及其他不特定之人賭博財物。乙○○、林駿紘等人先向櫃台人
    員以新台幣（下同）十元換取一個代幣方式取得代幣後，與機台對賭，再視機台
    賭剩分數以相同比率（一比十）洗分換取現金，以此方式與不特定人賭博財物，
    並藉此牟利維生。乙○○與林駿紘再於九十年八月二十日傍晚前往上開地點賭玩
    機台，同日約二十二時許，林駿紘於「七七七賓果聯線彈珠台」贏得積分六六五
    分，向現場服務人員戊○○表示欲洗分，經劉某告知丁○○後，陳某乃以林某把
    玩電玩作弊為由拒絕，通知並夥同趕抵現場之綽號「阿偉」及「欽煙」不詳姓名
    之成年男子（年籍均不詳），基於共同傷害之故意（公訴人當庭補充違反電子遊
    戲場業犯行及變更丁○○教唆重傷害為共同重傷害，詳後述），共同將林駿紘押
    入密室內，由丁○○以煙灰缸、徒手毆打林駿紘，並由「阿偉」及「欽煙」二名
    及「欽煙」二名男子亦持撞球桿繼續毆打，致林駿紘右側第十肋骨骨折、合併氣
    胸、頭部外傷、左手尺骨骨折、身體多處挫傷等傷害，始讓乙○○將林駿紘送醫
    時二十分查獲，並扣得放在暗室內營業之「七七七賓果聯線彈珠台」五台、「大
    舞台」、「小瑪莉」各一台、放在房間外曬衣場並未插電營業之「太空船」及「
    海盜船」（小瑪莉變異體）各一台、放在撞球場內並非賭博電玩及電子遊戲機具
    「ＰＰ豬自動販賣機」及「選物販賣機」各一台，暨其ＩＣ板十一片及丁○○所
    有，且供賭博用之監視器、螢幕各乙個、代幣一七七五個及丁○○所有，且供傷
    害用之已斸裂撞球桿五支。
二、案經林駿紘訴請臺北縣政府警察局新店分局報請臺灣臺北地方法院檢察署檢察官
    偵查起訴。
　　理  由
一、訊據被告丁○○矢口否認右揭犯行，辯稱：我擺設機台沒在營業；我沒在房間打
    他，林駿紘被何人打的，我不清楚；我否認檢察官所起訴的犯罪事實云云。
    惟查：
（一）被告於九十三年五月十七日審理時供稱：電子遊戲場我沒有申請登記；彈珠台
      放在小房間，有插電，林駿紘有打彈珠台，那些機台我有歸零，不可能贏六千
      多元，他之前就在我們店裡動了手腳，我還曾拿六千元給他們，叫他們不要再
      這樣了。當天我在睡覺，我被員工叫起來，我問櫃台他們打了多久時間，他會
      受傷是因為他動台子，欽煙及阿偉進來是聽到林駿紘又中了六千元，打抱不平
      才打他，他們衝突我都有在場等語（甲○訴緝卷第九八、一九一、一九七至一
      九九頁參照）。
（二）告訴人林駿紘於九十三年四月十二日審理時證稱：統帥撞球場擺電玩的房門是
      由櫃台控制，裡面有彈珠台及大舞台，都有插電，只要是熟客不是警察就會讓
      客人進去，我有玩過一、二十次，向櫃台換代幣，有贏過一、二千元，跟丁○
      ○換現金。當天我贏六百六十五分，向櫃台洗分換六千六百五十元，櫃台通知
      丁○○，丁○○說我作弊，就請人打電話叫他二個手下過來，他們三個人在房
      間裡，丁○○先用煙灰缸往我的頭砸，也有徒手打我，另外二個人用球桿打我
      ，也有用手打，我跑出來，他們二人也沿路追著打，打到頭流血肺部打破，丁
      ○○還叫我跪著說血沒有流乾不能走，後來乙○○帶我去就醫。現在日常生活
      不需要人照顧，在跑外務，手可以拿東西，但不能太用力，呼吸有時有點困難
      在吃中葉等語（甲○訴緝卷第七二至九七頁參照）。可證被告認為林駿紘賭玩
      電動機具作弊致其輸錢，憤而叫人並共同毆打林駿紘。
（三）證人乙○○於九十三年五月十七日審理時證稱：新店市○○路五十八號五樓撞
      球場，是丁○○經營的，電動機具是擺在撞球場旁邊的小房間內，通常門是關
      起來的，要熟客才能進去，要跟櫃台打招呼。當天我跟林駿紘一起去該撞球場
      打撞球及電動；小房間內有一台小瑪莉、四台彈珠台有插電、大舞台不確定有
      無插電。當天我有玩彈珠台，向櫃台換代幣，代幣一個十元，一次可以押一至
      九分，看連幾條線，三條線以上才算得分，分數乘以十就是兌換現金數額，當
      天我玩一半就由林駿紘接手，我之前玩過十幾次左右，沒兌換過現金，我有看
      過別人兌換過現金，當天林駿紘贏六百多分，要求櫃台兌換現金，櫃台說要等
      老闆起來，說老闆在裡面房間睡覺，結果我們站在那邊等，之後丁○○有出來
      ，丁○○什麼話都沒講，我們覺得怪怪的就有想要離開，想說先離開，隔天才
      來領，丁○○叫我們等一下，我有聽到丁○○叫櫃台戊○○打電話，打給什麼
      人我不知道，他想拖延時間等欽煙及阿偉來，欽煙跟阿偉來時，阿偉說，是寄
      放台主的叫他們來處理的，他們把我們二人分開來，他們叫我講，林駿紘是用
      什麼方法作弊，我說沒有啊，他們又叫林駿紘再打打看，怎麼中那些分數，丁
      ○○、欽煙、阿偉就把林駿紘叫到櫃台旁邊的小房間，阿偉叫我到撞球場旁邊
      椅子坐，在櫃台旁邊小房間，門有關起來，我沒看到打林駿紘，只聽到有人在
      罵髒話，看起來好像有打的樣子。又過沒幾分鐘，林駿紘大叫跑出來，我只看
      到有人拿著煙灰缸，沒看清楚何人拿著煙灰缸打林駿紘，阿偉及煙欽就拿撞球
      棍打林駿紘，當時林駿紘全身都是血，後來不知道誰叫我們跪在那邊，丁○○
      當時沒說什麼，都是由阿偉在處理，林駿紘就跟阿偉講，他很難過，呼吸困難
      ，丁○○講要等到林駿紘血流乾才要放走他，後來不知道何人打電話叫林駿紘
      鄰居來，跟丁○○到撞球廣場講很久，林駿紘的鄰居叫我趕快帶林駿紘到醫院
      等語（甲○訴緝卷第一九一至一九八頁參照）。益證被告確有經營賭博電玩，
      並叫阿偉及欽煙來後共同毆打林駿紘等情。
（四）台北縣警察局新店分局於九十年八月二十一日前往上址查扣機具十一台（含Ｉ
      Ｃ板十一片）、機具內代幣一七七五個、監視器及螢幕各一個，並有查扣時照
      片十四幀可參（偵五卷第四七至五四頁參照）。其中「七七七賓果聯線彈珠台
      」五台、「大舞台」、「小瑪莉」各一台，該等機具均有插電營業，分別經被
      告及證人林駿紘、乙○○證述如前。該機具係利用電、電子、電腦、機械或其
      他類似方式操縱，以產生或顯示聲光影像、圖案、動作之遊樂機具，或利用上
      述方式操縱鋼珠或鋼片發射之遊樂機具。屬電子遊戲場業管理條例第四條所稱
      電子遊戲機無誤，復經經濟部九十二年十月三十一日以經商字第０九二００一
      八六一一０號函復在卷可佐（甲○訴卷第四十至五六頁參照）；機具內代幣一
      七七五個、監視器及螢幕各一個，均係被告經營賭博供犯罪所用或所得之物。
      另外查扣「太空船」及「海盜船」（小瑪莉變異體）各一台係放在房間外曬衣
      場並未插電營業、「ＰＰ豬自動販賣機」及「選物販賣機」各一台並非賭博電
      玩及電子遊戲機具，亦據被告及上開證人陳述如前，自非犯罪之物，併予敘明
      。
（五）證人林駿紘因被告及阿偉、欽煙共同傷害行為，造成林駿紘右側第十肋骨骨折
      、合併氣胸、頭部外傷、左手尺骨骨折、身體多處挫傷等傷害。復有財團法人
      天主教耕莘醫院（下稱耕莘醫院）函、病歷資料、診斷書、財團法人國泰綜合
      醫院（下稱國泰醫院）函暨病歷資料附卷可稽（甲○訴緝卷第一三五至一八五
      頁、偵五卷第三五至三六頁參照）。另有查扣已斸裂撞球桿五支可供佐證。另
      據甲○向上揭二家醫院函請鑑定證人林駿紘受傷是否造成重傷害乙節，經耕莘
      醫院函復略以林駿紘於九十年八月二十一日入急診，主訴被打傷，當時血壓一
      二二/八七mmHg，呼吸二十次/分，脈搏九九次/分，昏迷指數十五分（正常）
      。理學檢查上唇撕裂傷、左眼挫傷、頭部後側撕裂傷、背部挫傷腫、左右手均
      腫、右側胸部呼吸音降低，經Ｘ光證明，右側第十肋骨骨折合併氣胸，接受胸
      管插管治療及水下引流。左手尺骨經Ｘ光證明骨折，之後曾接受手術復位固定
      ，本傷可致命，但經適當正確治療，應可康復（見病歷摘要單）。國泰醫院函
      復略以：林駿紘於九十年八月二十三日由耕莘醫院轉至甲○急診，主訴右側氣
      胸、右側尺骨骨折，經急診處置後住院，於九十年八月二十四日自動出院，其
      後即未再至甲○診治，其後續之狀況無從判斷等語。再參酌證人林駿紘當時被
      毆打情形、使用器具、受傷部分、程度、就醫情形及事後於甲○審理時到庭證
      述其術後情況及現在生活情形，被告等雖有教訓傷害之故意，唯參諸前述，尚
      難認有重傷害之故意，先予敘明。
    綜上所述，足證被告上開辯解，顯係卸責之詞，不足採信，本件事證明確，被告
    犯行，洵堪認定。
二、公訴人認被告所犯傷害部分係犯刑法第二百七十八條第一項重傷害罪嫌，甲○認
    此部分係涉犯普通傷害罪業如前述，惟因犯罪事實相同，爰依刑事訴訟法第三百
    條規定，變更起訴法條為刑法第二百七十七條第一項普通傷害罪。核被告所為，
    係犯刑法第二百七十七條第一項普通傷害、第二百六十七條常業賭博及違反電子
    遊戲場業管理條例第十五條之規定，應依同法第二十二條處罰。被告以違反電子
    遊戲場業管理條例第十五條規定之方法，用以犯常業賭博罪，其所犯電子遊戲場
    管理條例第二十二條之罪與刑法第二百六十七條之常業賭博罪間有方法結果之牽
    連關係，應從一重之常業賭博罪處斷（最高法院九十年台非字第二七六號判決意
    旨參照）。被告就傷害部分，與欽煙及阿偉間，有犯意聯絡及行為分擔，均為共
    同正犯。被告所犯普通傷害罪與常業賭博罪間，犯意各別，行為互殊，應分論併
    罰。爰審酌被告利用電子遊戲機從事賭博並恃以維生，又不願交付睹金竟夥同阿
    偉及欽煙共同毆打賭客犯罪之動機、目的、手段、品行、所生危害、被害人受傷
    程度、未與被害人和解及犯罪後否認一切犯行之態度等一切情狀，分別量處如主
    文所示之刑，並定其應執行刑，以資懲儆。扣案電動賭博機具「七七七賓果聯線
    彈珠台」五台（含ＩＣ板伍片）、「大舞台」一台（含ＩＣ板壹片）、「小瑪琍
    」一台（含ＩＣ板壹片），機具內代幣一千七百七十五個，應依刑法第二百六十
    六條第二項宣告沒收、監視器一個、螢幕一個、已斷裂撞球桿五支均係被告所有
    ，且供犯罪所用之物，依刑法第三十八條第一項第二款宣告沒收。其餘查扣物品
    則非供犯罪所用之物，爰不為沒收諭知，併此敘明。
三、公訴意旨另認被告同時涉犯刑法第三百零二條妨害自由罪嫌云云。按犯罪事實應
    依證據認定之，無證據不得認定犯罪事實。刑事訴訟法第一百五十四條第二項定
    有明文。訊據被告堅決否認右揭犯行。訊據證人乙○○於九十三年五月十七日證
    稱：當時我跟林駿紘講，我們先離開，錢明天再來領，丁○○就叫櫃台不讓我們
    離開，我們就坐在撞球台旁邊椅子等，丁○○及櫃台沒有拉我們的手不讓我們出
    去，沒有離開，是想要留下拿錢，當時不知道他會叫人來，也沒有害怕等語（甲
    ○訴緝卷第一九三至一九六頁參照）。證人林駿紘於九十三年四月十二日證稱：
    我跟乙○○要走，丁○○把我拉回來不讓我走，乙○○就跟著進來，他說放心不
    會有事情，丁○○打電話時，我在旁邊等他拿錢給我，我錢還沒有拿到為什麼要
    離開等語（甲○訴緝卷第八十至九二頁參照）。被告雖有叫證人乙○○、林駿紘
    不要走，惟並無限制二人行動，且證人二人留下來係為了等拿取贏得賭金，既無
    剝奪他人行動自由，尚難認為被告有何妨害自由之犯行，此部分罪嫌尚有不足，
    惟公訴意旨認此部分與傷害部分有裁判上一罪之關係，爰不另為無罪之諭知，併
    此敘明。
四、據上論斷，應依刑事訴訟法第二百九十九條第一項前段、第三百條，電子遊戲場
    業管理條例第十五條、第二十二條，刑法第十一條前段、第二十八條、第二百六
    十七條、第二百七十七條第一項、第五十五條、第二百六十六條第二項、第三十
    八條第一項第二款，罰金罰鍰提高標準條例第一條前段，判決如主文。
本案經檢察官陳玉萍到庭執行職務。
中　　　華　　　民　　　國　　九十三　　年　　五　　月　　　二十八　　　日
                          臺灣臺北地方法院刑事第十五庭
                                          審判長法  官  周祖民
                                                法  官  黃雅君
                                                法  官  薛中興
右正本證明與原本無異。
如不服本判決，應於判決送達後十日內，向甲○提出上訴狀。
                                                書記官  王黎輝
中　　　華　　　民　　　國　　九十三　　年　　五　　月　　　二十八　　　日
附錄本案所犯法條全文：
電子遊戲場業管理條例第十五條
未依本條例規定辦理營利事業登記者，不得經營電子遊戲場業。
電子遊戲場業管理條例第二十二條
違反第十五條規定者，處行為人一年以下有期徒刑、拘役或科或併科新台幣五十萬元
以上二百五十萬元以下罰金。
中華民國刑法第二百六十七條（常業賭博罪）
以賭博為常業者，處二年以下有期徒刑，得併科一千元以下罰金。
中華民國刑法第二百七十七條(普通傷害罪)
傷害人之身體或健康者，處三年以下有期徒刑、拘役或一千元以下罰金。
犯前項之罪因而致人於死者，處無期徒刑或七年以上有期徒刑；致重傷者，處三年以
上十年以下有期徒刑。
